【裁判字號】    98,金訴,33
【裁判日期】    990319
【裁判案由】    銀行法等
【裁判全文】
臺灣臺北地方法院刑事裁定              98年度金訴字第33號
公  訴  人  臺灣臺北地方法院檢察署檢察官
聲  請  人
即  被  告  丙○○
選任辯護人  黃啟逢律師
            姚念林律師
上列聲請人即被告因違反銀行法等案件，聲請解除限制出境，本
院裁定如下：
    主  文
聲請駁回。
    理  由
一、本件聲請意旨略以：本件一切均係其他被告涂錦樹、乙○○
    、甲○○等為脫己罪而誣陷聲請人之推託之詞，且均有證人
    （本案之被害人）願意並可以證明聲請人之清白，聲請人之
    所以一再聲請解除限制出境，除確有重要業務需至中國大陸
    辦理外，亦因親生母親病重命危，為人子女不能服侍在側，
    心中又痛又急。然若以母親病重為理由向鈞院聲請解除限制
    出境，或遭鈞院認為聲請人藉口想要潛逃出境，只能有重要
    業務需至中國大陸辦理為由而聲請之，孰料鈞院始終對聲請
    人之聲請完全未予回覆，亦未以裁定准駁。後聲請人之生母
    於99年2月11日因病於中國廣東省梅州市辭世，聲請人於99
    年3月4日請辯護人再次以言詞聲請，為使鈞院明察，聲請人
    馬上於99年3月5日託人在中國廣東省梅州市辦理公證，雖聲
    請人知道兩岸文件需要公證及驗證之程序始被承認，但經查
    中國海協會公證後至少需要近一個月才會將副本送達海基會
    ，但基於孝道及人道立場，難以要聲請人等到那時才聲請？
    因此請鈞院衡諸人道立場，至少暫准聲請人出境前往中國廣
    東省梅州市處理家母後事，人人皆有父母，聲請人之要求，
    實不過份。聲請人因喪母之痛及急往處理家母後事，暫時無
    法對無罪之理由一一詳述，然99年3月4日出庭應訊時，其他
    被告為脫己罪而將所有事情推諉至聲請人身上，聲請人並非
    沒有證據證明自己之清白，望鈞院體諒聲請人此刻之心情，
    准予聲請人回國後立即補呈簽辯及證人之聲請。為此，依法
    聲請解除限制出境等語。
二、惟查：
  (一)本件聲請人即被告丙○○因違反證券交易法第22條第1項、
    第3項規定，而涉同法第175條罪嫌，另違反銀行法第29條之
    1及信託業法第33條之規定，而涉犯有銀行法第125 條第1項
    及信託業法第48條等罪嫌，經臺灣臺北地方法檢察署檢察官
    於97年10月2日訊問被告後，命被告具保新臺幣14 萬元並限
    制出境在案，並於98年6月18日向本院提起公訴，於98年7月
    14日繫屬於本院，經本院於98年8月6日訊問被告後，認依起
    訴書所載及現存卷證資料顯示，被告犯罪嫌疑重大，且所涉
    銀行法第125條、信託業法第48條等罪嫌均為最輕本刑為有
    期徒刑3年以上之罪，為保全本案程序之進行，命被告限制
    住居於現在住所地且限制出境、出海。
  (二)而被告於本院審理時矢口否認犯行，且查被告所辯核與共同
    被告乙○○、涂錦樹、甲○○、丁○○供述內容不符，且調
    查局於被告實際負責之牛津公司內所扣得有關台灣農聯生技
    股份有限公司、五本玖拾玖股份有限公司及科威生技有限公
    司等發行受益憑證相關資料，其中部分文件上之乙○○、涂
    錦樹、甲○○、丁○○之簽名及用印，業經被告乙○○、涂
    錦樹、甲○○、丁○○否認係其等所為，並據證人崔海清於
    偵查中證述五本玖拾玖公司合約內的簽名，係被告要求其直
    接從電腦印在文件上，…，LARRY是乙○○。LARRY的簽名檔
    是丙○○給我的」等情在卷，參以被告曾屢次傳真向涂錦樹
    、丁○○要求依信託約定條款給付信託手續費各198萬元、
    125萬2,000元，並經丁○○於96年1月26日匯款27萬元及98
    萬2,000元至被告所指定之安泰信金資產管理股份有限公司
    （下稱安泰信金公司）銀行帳戶內，另證人鍾伊惠於偵查中
    亦證述扣案物A24-1內相關文件都是被告要求其繕打，其依
    被告指示負責處理安泰信金公司及臺灣農聯生技股份有限公
    司之匯款及文件事宜，存摺及印章由其或被告保管等語，顯
    示被告涉案程度甚深，犯罪嫌疑重大。
  (三)又被告先前於98年11月17日向本院提出解除限制出境聲請時
    ，未檢附證明文件以實其說，顯示被告並無足認有迫切及必
    須非由其出境方得處理之事由；被告嗣於98年3月8日所為解
    除限制出境聲請，固提出其母之居民死亡醫學證明書、死亡
    公證書、護照、身分證及其戶籍謄本影本各1件為證，惟查
    被告之母余亞滿係民國6年4月8日出生，年近93歲，有戶籍
    謄本及其護照影本可證，於99年2月11日在大陸地區廣東省
    梅州市死亡，被告未立即向本院聲請，亦未立即將死亡證明
    書辦理公證及認證，反而於本院在99年3月4日傳訊問被告及
    共同被告涂錦樹、乙○○、丁○○、甲○○，於上開同案被
    告為不利於其之供述後，始向本院提出解除限制出境之聲請
    及向大陸地區廣東省梅縣公證處聲請公證死亡證明書，顯然
    有悖常理。而依被告提出之居民死亡醫學證明書所示，在大
    陸地區廣東省梅縣尚有其他家屬可為其母處理後事。
  (四)綜上，因被告供述避重就輕，所辯核與卷存證據資料不符，
    又被告一再以其有重要業務需至大陸處理，嗣又以其年事已
    高之母往生須其前往大陸處理云云，經核要有潛逃不歸之可
    能及疑慮，倘解除被告之限制出境，俾其得以出境前往大陸
    地區，勢將影響刑事案件審判之進行。從而，本件聲請人即
    被告限制出境之必要性仍未消滅，聲請人所為解除限制出境
    之聲請，尚難准許，應予駁回。
中    華    民    國    99    年    3     月    19    日
                  刑事第十二庭  審判長法  官  李英豪
                                      法  官  曾正龍
                                      法  官  陳慧萍
以上正本證明與原本無異。
如不服本裁定，應於送達後5日內，向本院提出抗告狀。
                                      書記官  黃慧怡
中    華    民    國    99    年    3     月    19    日

司法院資訊處製作；財團法人民間司法改革基金會備份。
